# 净资产折股时部分资产已经抵押给银行了，能办理工商登记吗？

提问人：njxxp 时间：2010-06-23 21:53:44
现在有一个公司准备改制为股份有限公司，采用净资产折股，但公司的部分机器设备已经抵押给银行用于取得短期借款了，这种情况下能办理工商登记吗？是否需要提前解除质押？

回答人：chenyiwei
回复 楼主 njxxp 的帖子应该不存在障碍。因为是以经审计的帐面净资产整体折股变更为股份有限公司，而不是以单项资产、负债作为出资设立股份有限公司，这两者在法律上是存在区别的。